臺灣高等法院刑事裁定
111年度抗字第960號
抗 告 人  劉文明
即受刑人          


上列抗告人因詐欺案件，不服臺灣臺北地方法院中華民國111年5
月31日駁回聲明異議裁定（111年度聲字第818號）提起抗告，本
院裁定如下：
    主  文
抗告駁回。   
    理  由
一、原裁定略以：
(一)聲明異議之脈絡略述如下：
 1、抗告人因詐欺案件，經原審105年度易字第825號判決判處有
    期徒刑2年6月，未扣案附表一「匯款金額欄」所示犯罪所得
    均沒收，於全部或一部不能沒收或不宜執行沒收時，均追徵
    其價額。經本院109年度上易字第1866號判決駁回上訴，民
    國110年6月24日確定（下稱確定判決）。抗告人對於確定判
    決聲請再審，先後經本院110年度聲再字第336號、110年度
    聲再字第444號裁定駁回再審之聲請，有裁判書及本院被告
    前案紀錄表可憑。　
 2、確定判決確定之後，臺灣臺北地方檢察署檢察官就沒收及追
    徵犯罪所得部分，分案110年度執沒字第2866號辦理，並就
    附表二所示不動產，111年3月9日以北檢邦分110執沒2866字
    第1119019556號函囑託法務部行政執行署士林分署代執行，
    該分署於111年3月16日以士執子11100000004字第111000002
    9R號函通知新北市○○地政事務所為查封登記，該地政事務所
    於111年3月16日以新北○地登字第1116113263號函覆查封登
    記完竣，經原審調閱110年度執沒字第2866號卷核閱無誤，
    並有上述函文可憑。
 3、抗告人於111年4月1日向法務部行政執行署士林分署提出「
    聲請暫停執行查封拍賣狀」以案情非常複雜、判決違背法令
    和重大違誤，多次依刑事訴訟法第429條之2規定聲請再審為
    由，表明對法務部行政執行署士林分署111年3月16日士執子
    11000000004字第1110000029R號函不服，並聲請暫停執行查
    封拍賣。該分署函轉臺灣臺北地方檢察署，經該署檢察官於
    111年4月14日以北檢邦分111執聲他647字第1119031925號函
    覆：「繼續執行，因台端具狀聲明異議聲請暫停執行查封拍
    賣所執理由於法無據。」（原審卷第13頁）抗告人就檢察官
    上述函文表明不服，聲明異議。
(二)刑事訴訟法並無任何條文賦予檢察官得停止對受刑人本人財
    產執行犯罪所得沒收或追徵程序之權限。臺灣臺北地方檢察
    署檢察官依據確定判決，依法執行犯罪所得沒收與追徵，並
    認抗告人聲請暫停執行查封拍賣「於法無據」並無不當。聲
    明異議無理由，應予駁回。
二、抗告內容如附件「刑事抗告狀」所載。
三、本院之論斷：
(一)受刑人以檢察官執行之指揮不當者，得向諭知該裁判之法院
    聲明異議，刑事訴訟法第484條明文規定。對於刑之執行，
    得聲明異議之事由僅限於「檢察官執行之指揮為不當」。所
    稱「檢察官執行之指揮不當」應指檢察官有積極執行指揮之
    違法及其執行方法不當。執行機關對於審判機關所為裁判，
    並無審查內容之權。裁判是否違法並非執行機關所得過問。
    聲明異議之對象應是檢察官之執行指揮行為，而非檢察官據
    以指揮執行之裁判。檢察官如依確定判決、裁定指揮執行，
    即無執行之指揮違法或執行方法不當可言（最高法院101年
    度台抗字第301號、108年度台抗字第79號裁定參照）。
(二)臺灣臺北地方檢察署檢察官依據確定判決，執行犯罪所得之
    沒收與追徵，自屬有據。於被告實際交出或返還犯罪所得之
    前，應予以沒收。執行檢察官就附表二所示不動產，囑託法
    務部行政執行署士林分署代執行，該分署函知新北市○○地政
    事務所為查封登記，核屬審酌個案具體情形而執行指揮之權
    限。附表一「匯款金額欄」所示犯罪所得合計高達新台幣數
    千萬元，執行檢察官就附表二所示不動產為查封登記，並未
    違反比例原則。執行檢察官之審核程序、理由及結果，符 
    合正當法律程序、合理原則及比例原則，並無違法裁量或有
    裁量瑕疵。刑事訴訟法既未賦予檢察官得停止對受刑人本人
    財產執行犯罪所得沒收或追徵程序之權限，抗告人聲請「暫
    停執行」查封拍賣「於法無據」。原審因而駁回聲明異議，
    並無不當。抗告人指稱執行檢察官之指揮命令及原裁定不當
    ，並無理由，應予駁回。
四、依刑事訴訟法第412條，裁定如主文。　　
中　　華　　民　　國　　111 　年　　6 　　月　　29　　日
　　　　　　　　　刑事第十四庭審判長法　官  黃斯偉
　　　　　　　　　　　　　　　　　  法　官  許泰誠
                                    法　官  郭豫珍
以上正本證明與原本無異。
不得再抗告。　　　　　　　　　　　　　　　
　　　　　　　　　                  書記官  葉書豪
中　　華　　民　　國　　111 　年　　7 　　月　　5 　　日
附表一：
編號 匯款日期 匯款帳戶 匯款金額 匯入帳戶 匯款名義 卷證出處  備  註 1 103年7月10日 中國工商銀行，帳號：0000000000000000000號，戶名：上海冠宇長盛國際物流有限公司 人民幣10萬元 招商銀行深圳皇崗支行，帳號：000000000000000號，戶名：台灣台商之友國際投資發展實業有限公司深圳代表處 代墊毅東貸款案律師公證費 偵14985卷第62頁 起訴書附表編號2 2 103年7月11日 某金融機構，帳號：0000000000000000000號，戶名：余世群 人民幣10萬元 招商銀行，帳號：000000000000000號，戶名：劉文明 毅東貸款案預付利息費用 偵14985卷第69頁 起訴書附表編號3 3 103年7月11日 富邦銀行(香港)有限公司/Windex logistics CO.,Ltd，戶名：陳淑珍（起訴書誤載為陳淑玲，應予更正） 港幣48萬8,500元 匯豐銀行，帳號：000000000000號，戶名：HONG KONG DI LUN GROUP CO., LIMITED 同上 偵14985卷第67頁 起訴書附表編號4 4 103年7月11日 同上 港幣139萬元 匯豐銀行，帳號：000000000000號（起訴書誤載為000000000000號，應予更正），戶名：YAO WEI ZHONG 同上 偵14985卷第68頁 起訴書附表編號5 5 103年7月15日 中國工商銀行，帳號：000000000000000000號，戶名：李英 人民幣150萬7元5角 招商銀行深圳皇崗支行，帳號：0000000000000000號，戶名：劉文明 同上 偵14985卷第70頁 起訴書附表編號6 6 103年7月31日 同上 人民幣20萬7元5角 中國建設銀行柳州柳石中路支行，帳號：0000000000000000000號，戶名：李佩蘭 代墊毅東貸款案做殼費 偵14985卷第75頁 起訴書附表編號7 7 103年7月31日 同上 人民幣20萬7元5角 中國建設銀行柳州三中路支行，帳號：0000000000000000000號，戶名：仇莎 同上 偵14985卷第71頁 起訴書附表編號8 8 103年7月31日 同上 人民幣20萬7元5角 中國建設銀行宜良縣支行，帳號：0000000000000000000號，戶名：向俊松 同上 偵14985卷第72頁 起訴書附表編號9 9 103年7月31日 同上 人民幣20萬7元5角 中國建設銀行福州市福大分理處，帳號：0000000000000000000號，戶名：蘇振昆 同上 偵14985卷第73頁 起訴書附表編號10 10 103年7月31日 同上 人民幣20萬7元5角 中國建設銀行雲南省分行建業支行，帳號：0000000000000000000號，戶名：葛雲平 同上 他9347卷一第111頁 起訴書附表編號11 11 103年9月29日 帳號：0000000000000號，戶名：儲康寧 美金40萬1.93元 香港恆生銀行，帳號：000000000000，戶名：劉文明 投資台灣小鎮計畫獲利豐盛 偵14985卷第82-83頁 起訴書附表編號14 12 103年10月17日 中國工商銀行，帳號：000000000000000000號，戶名：李英 人民幣17萬7元5角 雲南分行營業部業務處理中心，帳號：0000000000000000000號，戶名：馬瑜宏 再匯三蠡(毅東)二次做殼費 偵14985卷第78頁 起訴書附表編號15 13 103年10月17日 同上 人民幣50萬元 深圳分行業務處理中心，帳號：0000000000000000000號，戶名洪鈺華 同上 偵14985卷第79頁 起訴書附表編號16 14 103年10月17日 同上 人民幣16萬7元5角 中國建設銀行福州市福大分理處，帳號：0000000000000000000號，戶名：蘇振昆 同上 偵14985卷第80頁 起訴書附表編號17 15 103年10月17日 同上 人民幣17萬7元5角 中國建設銀行柳州三中路支行，帳號：0000000000000000000號，戶名：仇莎 同上 偵14985卷第81頁 起訴書附表編號18 16 103年11月11日 玉山銀行，戶名：毅東科技股份有限公司 新臺幣250萬元 台灣銀行圓山分行，帳號：000000000000號，戶名：台灣小鎮國際投資開發(股)公司 投資台灣小鎮計畫獲利豐盛 偵14985卷第85頁 起訴書附表編號19 
附表二：
查封不動產清單（土地標示）       土地坐落     面積 （平方公尺） 權利範圍 市（縣） 市鄉鎮區 段 小段 地號   新北市 ○○區 ○○  0000-0000 2907.27 持分000000分之000 查封不動產清單（建物標示）       建號 基地座落 建物門牌 建築式樣 主要建築材料及房屋層數 建物面積(平方公尺)  權利範圍     樓層面積合計 附屬建物主要建築材料 及用途  0000-000 新北市○○區○○段0000-0000地號 新北市○○區○○路0段00號4樓之2 鋼骨鋼筋混凝土：028層  地上層4層面積：92.56 陽台：17.85平方公尺；花台：1.72平方公尺 持分0分之0 共有部分 ○○段00000建號 面積：2304.72平方公尺 權利範圍：100000分之340       000-000 新北市○○區○○段0000-0000地號 新北市○○區○○路0段00○0號 鋼骨鋼筋混凝土：028層  地上層1層面積：16.48  持分000分之0 共有部分 建成段00000建號 面積：5013.54平方公尺 權利範圍：00000分之0000  建成段00000建號 面積：2301.72 平方公尺 權利範圍：000000分之000       
附件：刑事抗告狀